# 员工购买股份价格低于市场价格是否属于股份支付

提问人：haikuotiangaohe 时间：2023-08-05 10:33:01
关于附件中涉及的员工购买股权价格低于市场价格，我个人认为应属于股份支付，但是回复中认定不属于股份支付，请问陈老师，这种情况是否属于股份支付呢？
2.png
(132.59 KB, 下载次数: 15)
2023-8-5 10:30 上传
1.png
(166.73 KB, 下载次数: 15)
2023-8-5 10:30 上传

回答人：chenyiwei
不清楚具体情况。一般理解此类情况应构成股份支付。此处不做股份支付处理的原因可能是股份受让或取得价格与管理层认定的授予日公允价值之间无重大差异所致。但对于此类交易不活跃的情况，能否直接以一次外部入股价格就作为该期间的公允价值，还是需要谨慎判断的，尤其是在入股投资人与公司之间存在特殊关系，或者入股的股份数量较小而不具有足够代表性的情况下，需与其他估值方式结合使用，并考虑同行业上市公司的估值。